臺灣高雄地方法院刑事判決　　　　　　　　　　　　九十三年度訴字第二六一五號
　　公　訴　人　臺灣高雄地方法院檢察署檢察官
　　被　　　告　甲○○
　　選任辯護人　莊進祥律師
右列被告因違反槍砲彈藥刀械管制條例案件，經檢察官提起公訴（九十三年度偵字第
一一０四號），嗣因被告就被訴事實為有罪之陳述，本院並聽取當事人之意見後，改
依簡式審判程序進行，判決如左：
    主  文
甲○○未經許可，持有可發射子彈具有殺傷力之改造手槍，處有期徒刑壹年貳月，併
科罰金新臺幣伍萬元，罰金如易服勞役，以佰元折算壹日，緩刑肆年，緩刑期間付
保護管束。扣案之仿ＢＥＲＥＴＴＡ廠８４型半自動改造手槍壹支（含金屬彈匣壹個
，槍枝管制編號0000000000號）沒收。
    事  實
一、甲○○明知可發射子彈具有殺傷力之槍砲，非經中央主管機關許可，不得持有，
    竟於民國九十三年一月七日上午四時三十分許，攜其幼子在統聯客運桃園南崁站
    搭乘由司機林榮成所駕駛車牌號碼ＦＥ—二一二號統聯客運，欲南下高雄再回屏
    東替其妻李東蘭辦理流動人口，其後，於同日上午五時三十分許，甲○○在該車
    其所乘坐之座位底下發現仿ＢＥＲＥＴＴＡ廠８４型半自動具有殺傷力之改造手
    槍一支（含金屬彈匣一個，槍枝管制編號0000000000號），及不具有
    殺傷力之玩具金屬空彈殼一顆，即出於好奇心之驅使，將前揭具有殺傷力改造手
    槍一把放至其所有之黑色手提包內，並將前開不具有殺傷力之玩具金屬空彈殼一
    顆置入其所著長褲之右邊口袋內，使前揭物品置於其實力支配管領下，嗣於同日
    上午八時許，甲○○及其幼子在位於高雄市○○○○道下之統聯客運高雄中正站
    下車，其因一時疏忽，遂將前揭裝有該具殺傷力改造手槍一把之黑色手提包留置
    於前開由司機林榮成所駕駛之統聯客運車上。嗣於同日上午九時許，司機林榮成
    見前揭統聯客運車上全部旅客均已下車，便將該車駛至位於高雄市三民區○○○
    路十六號之統聯客運調度站停車場，隨即上車清掃，並於該車後方右邊數來第三
    個靠走道之雙人座座椅上發現前揭甲○○所遺留之黑色手提包內有該具殺傷力改
    造手槍一把，即偕同統聯客運站管理人員報警處理，而甲○○察覺其所有之前開
    黑色手提包遺失後，即於同日下午三時四十分許，趕至位於上址之統聯客運調度
    站詢問，為埋伏之警員當場查獲，並扣有該具殺傷力之改造手槍一把，及於甲○
    ○之長褲右邊口袋內扣有該不具有殺傷力之玩具金屬空彈殼一顆。
二、案經高雄市政府警察局三民第一分局報告臺灣高雄地方法院檢察署檢察官偵查起
    訴。
    理  由
壹、程序方面：
    按本件被告甲○○所犯係死刑、無期徒刑、最輕本刑為三年以上有期徒刑以外之
    罪，其於準備程序就前揭被訴事實為有罪之陳述，經受命法官告知簡式審判程序
    之旨，並聽取其與公訴人之意見後，本院認無不得或不宜改依簡式審判程序進行
    之處，爰依刑事訴訟法第二百七十三條之一第一項、第二百八十四條之一，裁定
    本件由受命法官獨任進行簡式審判程序，合先敘明。
貳、實體方面：
一、右揭犯罪事實業據被告甲○○於本院審理時坦承不諱，核與證人林榮成即統聯客
    運司機所證述於被告所有之黑色手提包內發現該扣案具殺傷力之手槍一把之情節
    相符，所查扣之改造手槍一把（含金屬彈匣一個，槍枝管制編號0000000
    000號）經送鑑驗結果，認係由仿ＢＥＲＥＴＴＡ廠８４型半自動手槍製造之
    玩具手槍將原槍管彈室加裝土造金屬管而成之改造手槍，機械性能良好，可擊發
    適用之子彈，認具殺傷力，有內政部警政署刑事警察局九十三年二月二十四日刑
    鑑字第０九三００一二七八六號槍彈鑑定書暨所附編號一至五號之照片四五在卷
    可稽，足認被告自白與事實相符。本件事證明確，被告犯行堪以認定。
二、核被告所為，係犯槍砲彈藥刀械管制條例第十一條第四項之未經許可持有可發射
    子彈具有殺傷力之改造手槍罪。公訴意旨原認被告係犯槍砲彈藥刀械管制條例第
    十條第四項之未經許可持有具殺傷力之改造模型槍罪嫌，嗣蒞庭公訴人變更起訴
    法條為同法第十一條第四項之未經許可持有可發射子彈具有殺傷力之改造手槍罪
    ，附此敘明。爰審酌被告發現放置於其所搭乘前揭由司機林榮成所駕駛之統聯客
    運車上座位底下之具殺傷力之改造手槍一把，未報警處理，反而將該物品置放於
    其實力得支配範圍之手提包內，對社會治安所生潛在之危害匪淺，其所為自應受
    有相當程度之刑事非難；惟另考量被告年紀將屆六十歲，且先前於七十二年七月
    十六日因偽造文書案，經台灣屏東地方法院判處有期徒刑二月，緩刑二年確定，
    且緩刑期滿未經撤銷，有本院被告院內索引卡紀錄表、臺灣高等法院被告全國前
    案紀錄表及臺灣高雄地方法院檢察署刑案資料查註紀錄表各乙份在卷可按，素行
    應非不良，並有幼子一名（九十年一月十七日生）尚待扶養，有
    稽，而其於本院審理中即能坦承犯行，態度尚屬良好，持有槍枝之數目不多且時
    間不長等一切情狀，酌情量處如主文所示之刑及併科罰金，罰金部分並諭知易服
    勞役之折算標準，以資警惕。再者，被告於緩刑期滿後未曾再受有期徒刑以上刑
    之宣告，業如前述，其因一時好奇，短於思慮致罹刑章，然其行為所生危害尚屬
    有限，犯後態度良好，復當庭表示悔改之意，本院認尚無逕對被告施以自由刑之
    必要，自可先賦予被告非在監之適當社會處遇以期其能有效回歸社會，故上開對
    被告宣告之刑，以暫不執行為適當，爰諭知緩刑四年，以啟自新，惟為確實使被
    告有正確之法律觀念並提供必要之協助及督促，且依其之智識、年齡及所犯情節
    ，認有加以追蹤觀護之必要，併依刑法第九十三條第一項之規定，宣告緩刑期內
    付保護管束，俾由地方法院檢察署之觀護人予以適當之督促，並發揮附條件緩刑
    制度之立意及避免短期自由刑執行所肇致之弊端，以觀後效。
三、扣案可發射子彈具有殺傷力之仿ＢＥＲＥＴＴＡ廠８４型半自動手槍製造具有殺
    傷力之改造手槍一把（含金屬彈匣一個，槍枝管制編號0000000000號
    ），為違禁物，併依刑法第三十八條第一項第一款之規定宣告沒收。另扣案之改
    造子彈一顆，認係玩具金屬空彈殼，有內政部警政署刑事警察局九十三年二月二
    十四日刑鑑字第０九三００一二七八六號槍彈鑑定書暨所附編號五號之照片一幀
    在卷可參，既非屬違禁物，自無庸宣告沒收。
據上論斷，應依刑事訴訟法第二百七十三條之一第一項、第二百八十四條之一、第二
百九十九條第一項前段，槍砲彈藥刀械管制條例第十一條第四項，刑法第十一條、第
四十二條第二項、第七十四條第一款、第九十三條第一項、第三十八條第一項第一款
，罰金罰鍰提高標準條例第二條，現行法規所定貨幣單位折算新臺幣條例第二條，判
決如主文。
本案經檢察官乙○○到庭執行職務。
中    華    民    國      九十三      年      十二      月      九      日
                                  臺灣高雄地方法院刑事第五庭
                                      法  官    郭瓊徽
右正本證明與原本無異。
如不服本判決，應於判決送達後十日內，向本院提出上訴狀。
                                      書記官    陳瓊芳
中    華    民    國      九十三      年      十二      月      十      日
附錄：本案論罪科刑法條全文槍砲彈藥刀械管制條例第十一條第四項：
未經許可，持有、寄藏或意圖販賣而陳列第一項所列槍砲者，處一年以上七年以下有
期徒刑，併科新臺幣七百萬元以下罰金。
